台灣台中地方法院刑事判決　　　　　　　　　　　　　九十三年度交訴字第九十號
　　公　訴　人　台灣台中地方法院檢察署檢察官
　　被　　　告　未○○
　　選任辯護人　何崇民
　　被　　　告　卯○○
右列被告因公共危險案件，經檢察官聲請簡易判決處刑（九十三年度偵字第九二五０
號），本院台中簡易庭認不宜簡易判決處刑，經改依通常程序審理，本院判決如左：
    主    文
劉凱佑、卯○○共同以闖紅燈、變換車道、併行佔據車道競速、蛇行等飆車方式致生
往來之危險，各處有期徒刑參月，如易科罰金，均以參佰元折算壹日。
    犯罪事實
一、未○○、卯○○與甲○○（另案審理）、巳○○、乙○○、己○○、丑○○、壬
    ○○、癸○○、子○○、丁○○、戊○○、寅○○、辰○○、午○○、丙○○、
    庚○○、辛○○、申○○（以上均經本院判處有期徒刑三月，緩刑二年確定）及
    黃志強（另由檢察官簽分偵辦）各駕駛如附表所示之自用小客車（其中丁○○並
    以衛生紙團將其所駛之車號三Ｒ－九一０三號自用小客車將後車牌貼覆，以防
    車時為警稽查）均明知車足使參與道路交通公眾之往來危險，竟共同基於犯意
    之聯絡，自民國九十三年三月十四日凌晨一時五十八分許，在集結地即在台中市
    西屯區○○路與中清路口出發後，陸續聚集車輛加入該車車隊，以附表所示之
    方式，沿途連續闖紅燈、違規變換車道、併行佔據車道競速、蛇行等方式，來回
    行駛於環中路、中清路等路段，嚴重影響路人及參與道路交通公眾之安全，以此
    方法致生陸路往來之危險。嗣於同日凌晨三時許，未○○、卯○○等人始行逃逸
    散去，然為警全程錄影後，循線通知到場說明查獲。
二、案經臺中市警察局第六分局報請台灣台中地方法院檢察署檢察官偵查而聲請簡易
    判決處刑，經改依通常程序審理。
    理    由
一、訊據被告未○○、卯○○均矢口否認有右揭犯行，未○○辯稱：當天凌晨回家，
    於行經該路口時遇有多台完全不認識之車子，伊車子被夾在中間，因後面來車不
    斷鳴按喇叭，因無法閃避，只好隨該車陣闖紅燈前進，伊無車等語。被告卯○
    ○辯稱：該日凌晨行經中清路與環中路口時，突遇大批車輛，原欲至加油站加油
    ，因陷入車陣中造成進退困難，又被後方車輛鳴按喇叭，才跟著闖紅燈，後左轉
    環中路轉入中山高北上回豐原，伊無共同車等語。惟查右揭犯罪事實，業據同
    案被告丑○○、巳○○、乙○○、己○○、壬○○、癸○○、子○○、丁○○、
    戊○○、寅○○、辰○○、午○○、丙○○、庚○○、辛○○、申○○認罪坦承
    有集體車之事實，且以上被告均經本院判處有期徒刑三月，緩刑二年確定在案
    。而被告未○○在本院九十三年度交聲字第三七一號聲明異議案中，經證人即本
    件舉發員警賴英門到庭證稱：「這件是我帶班取締的，我有在現場蒐證。當天三
    月十四日晚上一點五十六分我們在中清、環中路口，有數十部的車子聚集在環中
    路口，我們是據報趕往的。我們到達的時候有一部車ＤＧ－四九八一正在路口甩
    尾，我們有蒐證，從一點五十八分之後，整個路口的車輛，由西屯往北屯方向開
    始闖紅燈，中清路由大雅往市區方向本來在這路口有一個加油站，突然環中路車
    輛集體行駛，中清路的車輛也開始行駛，這兩行向的車輛都有集體闖紅燈，我們
    都有蒐證。庭呈光碟及照片（是從光碟片節錄下來）、清冊等資料。異議人未○
    ○是在標號第六號。現場狀況與異議人所描述的情形是不同。當時四個方向的車
    輛是完全停駛，等那車子甩尾後，隔了兩分鐘之後，這些車輛就集體闖紅燈，受
    處分人的車子是從中清路到環中路往北屯的方向，他行駛的時候環中路的是綠燈
    ，中清路是紅燈，因為是連貫的，有的車輛剛好是在綠燈、我們也就不會舉發他
    ，而異議人剛好是紅燈左轉。」、「依當時情形，沒有警車，也沒有人鳴喇叭，
    當時也沒有人吶喊鳴喇叭，我們認為依一般駕駛人遇到這種情形，應該是停止或
    靠右行駛，所以異議人不是他所言的那種情形。並庭呈蒐證光碟、照片、移送公
    共危險清冊及警訊筆錄（見本院九十三年七月七日庭訊筆錄）。復經本院當庭勘
    驗蒐證光碟，勘驗結果：『在播放光碟片零分第二十六秒至第二十七秒時，有異
    議人未○○所駕駛車號六Ｖ－二一九九號自小客車出現，與其他多輛汽車共同集
    體闖紅燈。異議人駕駛之六－二一九九汽車位於左側，依當時之車流情形應無法
    右轉，但光碟片上未聽到有喇叭聲。』（見本院九十三年九月二十四日勘驗筆錄
    ）復經本院檢視光碟內容，大約在光碟時間零到十八秒，該蒐證路口僅有零星的
    車流量，直至光碟時間約二十秒時，中清路左轉環中路路口始一同出現集體紅燈
    左轉的車潮，而異議人所駕駛之六Ｖ－二一九九號自小客車出現於光碟時間零分
    二十六秒至二十七秒間，而直至光碟時間一分二十秒時違規左轉車潮才告段落，
    顯示異議人所駕駛之六Ｖ－二一九九號自小客車應位屬該集體闖紅燈左轉車潮的
    前端，其後尚有大量集體違規闖紅燈之車輛，是證人即在場舉發員警所言：「一
    點五十八分之前當時四個方向的車輛是完全停駛的，等那車子（ＤＧ－四九八一
    ）甩尾後，隔了兩分鐘之後，這些車輛就集體闖紅燈」等語屬實，且依該時間推
    算，異議人應係於該車（ＤＧ－四九八一）甩尾時即已停等於中清路與環中路之
    路口，並於ＤＧ－四九八一號車停止甩尾兩分鐘後集體紅燈左轉，核與異議人所
    描述「我看到他們的車子的時候，距離有一百公尺，那時我是被夾在中間，我順
    著它們一直走一直走」等語有所出入，此外，若依異議人未○○所言伊係要右轉
    返家，則依常情，在進入路口前當會提早閃右轉燈，使他車知其動向，而於可以
    右轉時再行右轉，異識人未○○既稱想右轉，竟未待可右轉即隨車隊前進且係自
    左側進入路口（此有卷附多車涉嫌公共危險案一覽表可參並與光碟顯示情況相符
    ），且蒐證光碟收音清晰，當時光碟中並未出現鳴按喇叭聲或其他催促行進之聲
    音出現，故異議人辯稱：當時後面來車不斷鳴按喇叭始被迫而左轉云云，亦與事
    實不符。是依卷證資料所示，異議人未○○未依規定停等紅燈，並參與集體闖紅
    燈左轉，有嚴重危害道路交通安全之虞，該行為即構成危險駕駛。經本院調閱該
    聲明異議卷核閱屬實，並有該聲明異議裁定書影本一份附卷可佐。而被告卯○○
    於本院九十三年度交聲字第三六七號聲明異議案中，據受處分人於民國九十三年
    三月二十七日在臺中市警察局第六分局接受警訊時自稱：「（於前述時間你有無
    行駛臺中市○○區○○路（由郊區往市區方向）左轉環中路往大雅方向？）答：
    我有往環中路」；受處分人於民國九十三年七月八日接受本院訊問時陳述稱：「
    當時我是要去加油站加油，卻陷在車陣當中進退兩難」、「當時我沒有注意到是
    不是紅燈，照片上的車確實是我和朋友駕駛的車，我的開車習慣不會特別注意燈
    號，我是跟著車流走的」等語。由原舉發機關提供之查獲環中路與中清路口集體
    涉嫌公共危險罪現場圖與採證照片顯示，受處分人自臺中市○○路由郊區往市區
    行駛時，於環中路口即有一座台塑之員村加油站，受處分人並未就近前往加油，
    而是跟著車流行駛前進，並與數輛車一起違規集體危險駕駛闖紅燈左轉環中路。
    查紅燈標誌表示禁止通行，本不得超越停止線或進入路口，係用以將道路通行權
    指定給車輛駕駛人與行人，管制其行止及轉向之交通管制設施，以便利行旅及促
    進交通安全。受處分人與數輛車集體危險駕駛闖紅燈左轉，依前揭法令之意旨，
    自屬以危險方式駕駛且亦影響交通安全，其有共同車之事實應可認定，亦經本
    院調閱九十三年度交聲字第三六七號聲明異議案核閱屬實，並有該裁定書影本一
    份附卷可佐。此外，復有現場目擊證人即查獲之警員賴英門之結證詞、證人黃志
    強在偵查中之證詞相符，並有車籍資料作業詳細書面、責付保管書、警員賴英門
    職務報告書、現場圖、車路徑圖、台中市警察局舉發違反道路交通管理事件通
    知單等各一紙及搜證光碟一片及查獲之照片等附卷可佐，被告未○○、卯○○等
    二人之犯行均堪予認定。
二、核被告未○○、卯○○所為，均係犯刑法第一百八十五條第一項以他法致生陸路
    往來之危險罪。被告等二人與巳○○等十五人有犯意聯絡及行為分擔，均為共同
    正犯。爰審酌被告之犯罪動機、目的、手段、犯罪後否認犯行，亳無悔意，惟念
    其年輕識淺，分別量處如主文所示之刑，並均諭知易科罰金之折算標準。
據上論斷，應依刑事訴訟法第四百五十二條、第二百九十九條第一項前段、刑法第廿
八條、第一百八十五條第一項、第四十一條第一項前段、罰金罰鍰提高標準條例第一
條前段、第二條，判決如主文。
本案經檢察官酉○○到庭執行職務。
中    華    民    國      九十四     年       六      月  廿八      日
                                     臺灣臺中地方法院交通法庭
                                       審判長法官  許  金  樹
                                             法官  張  清  洲
                                             法官  郭  德  進
右正本證明與原本無異。
如不服本判決，應於判決送達後十日內向本院提出上訴狀( 應附繕本 )，上訴於臺灣
高等法院臺中分院。
                                             書記官
中    華    民    國      九十四     年       七      月       一       日
中華民國刑法第一百八十五條第一項：
(妨害公眾往來安全罪)
損壞或壅塞陸路、水路、橋樑或其他公眾往來之設備或以他法致生往來之危險者，處
五年以下有期徒刑，拘役或五百元以下罰金。
                                                    Ａ
